最高法院刑事判決　　　　　　　　　　　　　　　　　九十三年度台非字第一八號
　　上訴人　最高法院檢察署檢察總長
　　被　告　甲○○
右上訴人因被告恐嚇取財案件，對於台灣台中地方法院中華民國九十一年十二月三十
一日第一審確定判決（九十一年度易字第三○五○號，起訴案號：台灣台中地方法院
檢察署九十一年度偵字第一八一一一號），認為違法，提起非常上訴，本院判決如左
：
    主  文
原判決撤銷。
甲○○共同意圖為自己不法之所有，以恐嚇使人將本人之物交付，處有期徒刑陸月，
如易科罰金，以參佰元折算壹日。
    理  由
非常上訴理由稱：「按受有期徒刑之執行完畢，或受無期徒刑或有期徒刑一部之執行
而赦免後，五年以內再犯有期徒刑以上之罪者，始為累犯，刑法第四十七條定有明文
。被告固曾於八十九年間犯偽造文書罪經台灣台中地方法院於九十年三月二十八日以
八十九年度易字第四三六三號判處有期徒刑十月，並於九十一年五月三十日執行完畢
，有台灣台中地方法院檢察署刑案資料查註紀錄表可稽。惟被告另於八十八年十一月
二十六日、同年十二月六日連續犯竊盜罪，經台灣台中地方法院於九十一年四月十三
日以九十一年度易字第六○○號判處有期徒刑三月。上述二罪嗣經台灣台中地方法院
依檢察官之聲請，於九十一年十二月十二日以九十一年度聲字第四一二九號裁定，定
其應執行之刑為有期徒刑一年確定。其前已執行有期徒刑十月部分，僅應在應執行之
刑扣除（尚餘二月未執行），不能認為已執行完畢（最高法院七十六年台非字第一二
八號、八十八年台非字第一三七號判決參照），以上有被告前案紀錄表、裁定書及各
該偵查、刑事、執行卷內資料可查。本件被告於九十一年九月十日犯恐嚇取財罪時，
其所犯偽造文書罪不能認為已執行完畢。原審於九十二年一月二十八日判決，係依累
犯予以論科，顯屬違法，且不利於被告。爰依刑事訴訟法第四百四十一條、第四百四
十三條提起非常上訴，以資救濟」等語。
本院按判決不適用法則或適用不當者，為違背法令，刑事訴訟法第三百七十八條定有
明文。又被告犯有應併合處罰之數罪，經法院分別判處有期徒刑確定，其中一罪之有
期徒刑先執行期滿後，法院經檢察官聲請，以裁定定其數罪之應執行刑確定後，其在
未裁定前已先執行之有期徒刑之罪，因嗣後合併他罪定應執行刑之結果，檢察官所換
發執行指揮書係執行應執行刑，其前已執行之有期徒刑部分，僅應予扣除，而不能認
已執行完畢。本件被告甲○○於民國八十八、八十九年間曾先後犯竊盜及偽造文書二
罪，分別經法院判處有期徒刑三月、十月，均已確定，其中偽造文書罪所處有期徒刑
十月，於九十一年五月三十日執行完畢。嗣台灣台中地方法院依檢察官聲請，於同年
十二月十二日以九十一年度聲字第四一二九號裁定，就上開二罪定其應執行刑為有期
徒刑一年確定。並經檢察官換發執行指揮書，執行該合併之應執行刑，執行期滿日為
九十二年十一月九日，有上開刑事案卷所附裁定及執行指揮書可按。則被告於九十一
年九月十日犯本件恐嚇取財罪，經原審法院適用刑法第二十八條、第二百七十七條第
一項、第三百四十六條第一項、第五十五條、第四十七條，罰金罰鍰提高標準條例第
一條前段，於同年十二月三十一日判決論處被告共同意圖為自己不法之所有，以恐嚇
使人將本人之物交付，累犯罪刑（處有期徒刑七月），依首揭說明，其前所犯偽造文
書罪既不能認已執行完畢，即無刑法第四十七條規定之適用。乃原判決未注意及此，
仍依該條規定，論以累犯，並加重其刑，顯有判決適用法則不當之違法。案經確定，
非常上訴意旨執以指摘，洵有理由，且原判決不利於被告，應由本院將原判決撤銷，
並另行判決，以資救濟。
據上論結，應依刑事訴訟法第四百四十七條第一項第一款但書，刑法第二十八條、第
二百七十七條第一項、第三百四十六條第一項、第五十五條、第四十一條，罰金罰鍰
提高標準條例第一條前段、第二條，判決如主文。
中　　　華　　　民　　　國　　九十三　　年　　　一　　　月　　二十九　　日
                              最高法院刑事第十一庭
                                  審判長法官  張　淳　淙
                                        法官  謝　俊　雄
                                        法官  蘇　振　堂
                                        法官  張　春　福
                                        法官  呂　丹　玉
      右正本證明與原本無異
                                              書  記  官
中　　　華　　　民　　　國　　九十三　　年　　　二　　　月　　　五　　　日
                                                                        Ａ
